臺灣桃園地方法院民事裁定
110年度司繼字第2277號
聲  請  人  李基益律師

被  繼承人  楊張照子(亡)


上列聲請人聲請酌定代管遺產之管理報酬費用事件，本院裁定如
下：
    主  文
聲請人管理被繼承人楊張照子之遺產報酬合計為新臺幣壹拾萬元
，由被繼承人楊張照子之遺產負擔。
聲請人管理被繼承人楊張照子之遺產代墊費用合計為新臺幣參萬
貳仟貳佰參拾壹元，由被繼承人楊張照子之遺產負擔。
聲請程序費用新臺幣壹仟元由被繼承人楊張照子之遺產負擔。
    理  由
一、按「遺產管理人得請求報酬，其數額由親屬會議按其勞力及
    其與被繼承人之關係酌定之。」、「親屬會議不能召開或召
    開有困難時，依法應經親屬會議處理之事項，由有召集權人
    聲請法院處理之。」民法第1183條、第1132條第2 項前段分
    別定有明文。復按法院處理應經親屬會議處理之民法第1183
    條所定遺產管理人報酬之酌定，得調查遺產管理人所為遺產
    管理事務之繁簡及被繼承人之遺產收益狀況，此觀非訟事件
    法第167 條規定甚明。是就法院選任之遺產管理人之報酬，
    應按遺產管理人與被繼承人之關係、管理事務之繁簡、遺產
    狀況及其他情形斟酌定之。末按遺產管理人應作成管理財產
    目錄，並應經公證人公證，其費用由被繼承人之財產負擔之
    ，家事事件法第141 條準用同法第148 條規定。
二、本件聲請意旨略以：聲請人前經鈞院以106 年度司繼字第14
    96號裁定選任為被繼承人之遺產管理人確定，茲因被繼承人
    名下並無存款、動產待處分，其中坐落於「新北市○○區○○○
    段00000地號」之不動產（下稱系爭不動產），業於109年4
    月15日經臺灣新北地方法院拍定，所拍定不動產價金全數分
    配予債權人，其餘不動產仍在拍賣進行中，而本件聲請人業
    已依法聲請對債權人公示催告期滿，是本件實有核定遺產管
    理報酬及費用之必要，為此請求核定代管被繼承人遺產之管
    理報酬為新台幣10萬元，及管理期間所墊付費用合計新臺幣
    33,231元等語。
三、經查，本件聲請人業經本院106 年度司繼字第1496號裁定選
    任為被繼承人之遺產管理人等節，業有前揭裁定書影本在卷
    可稽。另聲請人主張系爭不動產業經拍定等情，經核其所提
    出之拍定證明（即110年4月15日新北院賢109司執達速字第1
    01896號函），僅為臺灣新北地方法院通知共有人優先承買
    之通知函，此部分聲請人容有誤會，惟查本件公示催告期間
    業已屆滿，而被繼承人所遺不動產即土地達53筆土地，部分
    不動產現並經臺灣新北地方法院拍賣中各情，認聲請人確實
    有先行聲請酌定遺產管理報酬及費用之必要。茲本院審酌本
    件遺產管理人執行職務複雜之程度及擔任本件遺產管理人之
    時間長短、遺產價值等一切情狀，以及聲請人管理本件遺產
    事務之性質、內容及勞心勞力之付出等各情，認本件核予遺
    產管理人之報酬以10萬元為適當。又聲請人主張於代管遺產
    期間，因管理遺產而墊付費用合計32,231元乙節，業據聲請
    人提出各該單據正本及相關證明文件在卷可查，亦應予准許
    。綜上，聲請人上開報酬及墊付費用，均應予准許，並裁定
    如主文。另本件聲請費1,000 元，已另於首揭主文第三項中
    諭知，併此敘明。
四、如不服本裁定應於送達後10日內向本院提出抗告狀，並應繳
    納抗告裁判費新臺幣1,000 元整。
中　　華　　民　　國　　110 　年　　12　　月　　9 　　日
                  家事法庭  司法事務官　王雯綺
以上正本係照原本作成。